# 新旧金融工具准则转换问题

提问人：菜花炒火腿 时间：2020-03-12 08:05:20
求助各位，公司今年执行新金融工具准则，对于以前交叉持股的可供出售金融资产，今年打算重分类为其他权益工具投资，需要什么样的文件来作为这笔账务的附件呢？

回答人：chenyiwei
按照新CAS 22第十九条，首先要证明该项金融资产是非交易性的（不属于该条所列三种情形中的任何一种），其次需要由所内适当层级的管理层依据决策流程和权限作出正式的指定决议。这两者缺一不可。如果需要外部批准的，还需要获取必要的外部批准。